---
title: "Soal 2"
output: html_document
---

```{r setup, include=FALSE}
knitr::opts_chunk$set(echo = TRUE)
```

## Pertanyaan:
#### 1.	Teknik visualiasi apa yang akan Anda gunakan untuk mengekplorasi profil peminjam dikaitkan dengan potensi gagal bayar (bad loan).
Stacked bar chart age group terhadap proporsi number Of bad loans dan number of good loans 

#### 2.	Mengapa Anda menggunakan teknik tersebut 
Saya menggunakan teknik stacked bar chart untuk melihat potensi kredit kendaraan bermotor bermasalah untuk setiap grup usia. Dalam visualisasi saya menggunakan persentase untuk menghindari ketimpangan jumlah pelanggan di setiap rentang usia. 

### Read Dataset
```{r}
library(readxl)
df_raw = read_excel("D:/Kuliah/Semester 1/Data Mining dan Business Intelligence/UTS/Loan Dataset.xlsx")
head(df_raw)

```

### Drop Column
```{r}
#install.packages("dbscan")
#library(dbscan)
##df_prep = df_raw[c(-2)]
##df_prep
df_prep = df_raw
df_prep$Bad_loans = round((df_prep$NumberOfBadLoans/df_prep$TotalNumberOfLoans)*100,1)
df_prep$Good_loans = round((df_prep$NumberOfGoodLoans/df_prep$TotalNumberOfLoans)*100,1)
df_prep = df_prep[c(-2, -3, -4)]
#df_prep$BadLoansProportion = df_prep$BadLoansProportion.round(x,3)
df_prep
```



### Create Pivot Table
```{r}
library(tidyr)

df_pivot = df_prep %>%
  pivot_longer(
    cols = !AgeGroup,
    names_to = "LoansType",
    values_to = "LoansPercentage"
  )

df_pivot

```

```{r}
library(ggplot2)

ggplot(df_pivot, aes(AgeGroup, LoansPercentage, fill=LoansType))+
  geom_bar(stat="identity")+
  labs(title="Loan Profile Identification by Age Group")+
  ylab("Loans Type Percentage (%)")+
  xlab("Age Group")+
  guides(fill=guide_legend(title="Loans Type")) +
  coord_flip()
```


```{r}
df_pivot$AgeGroup = factor(df_pivot$AgeGroup)
df_pivot$AgeGroup = factor(df_pivot$AgeGroup, levels = c("<21","21-24","24-27","27-30","30-33","33-36","36-39","39-42","42-45","45-48","48-51","51-54","54-57","57-60",">60"))

p <- ggplot(data = df_pivot, aes(x = AgeGroup, y = LoansPercentage, fill = factor(LoansType)))+
     geom_bar(stat="identity") +
     scale_fill_manual(values = c("orange", "cyan"))

df_pivot

#After reordering the factor level, I need to change the order of visit day
ana <- as.matrix(df_pivot$LoansPercentage)
ana <- ana[c(1:2,3:4,5:6,7:8,9:10,11:12,13:14,15:16,17:18,19:20,21:22,23:24,25:26,27:28,29:30)]

# foo will be used to add texts (visit day) in ggplot.
foo = ggplot_build(p)$data[[1]]
foo$percentage <- ana

p + 
  annotate(x = foo$x, y = foo$ymax, label = foo$percentage, geom="text", size=3, hjust=3, color = "black") +
#geom_text(aes(label=LoansPercentage), hjust=-15, vjust=1.6, size=3, nudge_x = 0.5, nudge_y=20)+
  labs(title="Loan Profile Identification by Age Group")+
  xlab("Age Group") +
  ylab("Loans Type Percentage (%)") +
  guides(fill=guide_legend(title="Loans Type")) +
  coord_flip()

```



